臺灣高雄地方法院民事裁定　　　　　　　 100年度司字第31號
聲　請　人　財政部高雄市國稅局
法定代理人　何瑞芳
代　理　人　陳慧貞
相　對　人　樺一有限公司
上列聲請人聲請選任清算人事件，本院裁定如下：
    主    文
選派余景登律師（事務所地址：高雄市三民區○○○路五八號）
為相對人樺一有限公司之清算人。
聲請程序費用新臺幣壹仟元由相對人樺一有限公司負擔。
    理    由
一、聲請意旨略以：相對人業於民國98年5 月6 日由經濟部以經
    授中字第09834063280 號函廢止公司登記在案，該公司之唯
    一股東兼董事魏隆輝於96年8 月12日死亡，魏隆輝之全體法
    定繼承人均已聲明拋棄繼承，為保全稅捐徵收及業務需要，
    爰依公司法第113 條準用第81條規定，以利害關係人身分，
    聲請為相對人選任清算人等語。
二、按解散之公司除因合併、分割或破產而解散外，應行清算，
    為公司法第24條所明定，此規定於公司經中央主管機關撤銷
    或廢止登記者，準用之，同法第26條之1 規定甚明。次按無
    限公司之清算，以全體股東為清算人，但本法或章程另有規
    定或經股東決議，另選清算人者，不在此限；由股東全體清
    算時，股東中有死亡者，清算事務由其繼承人行之；繼承人
    有數人時，應由繼承人互推一人行之；不能依第79條規定定
    其清算人時，法院得因利害關係人之聲請，選派清算人，公
    司法第79條、第80條、第81條分別定有明文。上開規定於有
    限公司之清算程序準用之，則為同法第113 條所明定。是當
    有限公司進入清算程序時，如該公司章程未明定清算人，股
    東亦未決議選任清算人，即由全體股東為法定清算人，須全
    體股東均不能任清算人，法院始得依利害關係人之聲請選派
    之。經查：
  (一)相對人前曾由經濟部於98年5 月6 日以經授中字第
    09834063280 號函廢止公司登記在案，並僅設有唯一股東兼
    董事魏隆輝等情，有依職權調閱經濟部函（稿）、註記廢止
    登記之有限公司變更登記表等在卷可稽；而魏隆輝於96年8
    月12日去世後，其繼承人即妻顏碧櫻、長女魏玓真、長子魏
    凡皓、父魏資敏、母魏映梅、兄魏隆志、姊魏淑華等人均聲
    明拋棄繼承，且未經法院裁定選任遺產管理人或遺囑執行人
    等情，有聲請人提出臺灣臺南地方法院家事庭96年9 月10日
    南院雅家巳96繼字第1652號通知、家事法庭99年7 月29日南
    院龍家巳96年度繼字第1652號函、繼承系統表及依職權調閱
    索引卡查詢—當事人姓名查詢等附卷足憑，核閱無訛，故聲
    請人主張相對人不能依公司法第79條規定定其清算人，係屬
    可採。
  (二)相對人滯報97年度營利事業所得稅結算申報、96年度營利事
    業未分配盈餘申報及未補報97年度股東可扣抵稅額帳戶變動
    明細表等，有聲請人提出之各該通知書在卷供參，足認聲請
    人對相對人有上開公法上之稅捐請求權，為相對人之利害關
    係人，聲請人依公司法第113 條準用第81條規定，以利害關
    係人之身分，聲請選派相對人之清算人，係屬有據。本院審
    酌高雄律師公會推薦之清算人名單中，余景登律師專長為財
    經法，具備擔任本件清算人之專業智識，其事務所設於高雄
    市，就處理相對人之清算事務有地利之便，余景登律師亦有
    意願擔任相對人之清算人，有本院100 年9 月16日電話紀錄
    附卷佐憑，因認余景登律師適任相對人之清算人職務，爰選
    派余景登律師為相對人之清算人。
三、依非訟事件法第24條、第175 條第3 項，裁定如主文。
中    華    民    國   100    年    9     月    20    日
                  民事第四庭  法  官  劉定安
正本係照原本作成。
本裁定不得聲明不服。
中    華    民    國   100    年    9     月    20    日
                              書記官  林秀敏